臺灣臺北地方法院民事判決　　　　　　　　　　　　　九十三年度訴字第二二六號
　　原　　　　告　戊○○
　　訴 訟 代理人　沈永宏　　律師
　　被　　　　告　上閤屋餐廳股份有限公司
　　兼法定代理人　己○○
　　被　　　　告　輔成國際開發股份有限公司
　　兼法定代理人　丁○○
　　被　　　　告　甲○○
　　　　　　　　　乙○○
　　　　　　　　　丙○○
　　右 七 人共同
　　訴 訟 代理人　劉北元　　律師
　　右 七 人共同
　　複 代　理 人　楊俊彥　　律師
右當事人間請求損害賠償事件，本院於民國九十三年十月七日言詞辯論終結，判決如
左：
    主      文
被告應連帶給付原告新台幣貳拾貳萬貳仟壹佰柒拾元，及自民國九十三年三月十一日
起至清償日止，按週年利率百分之五計算之利息。
原告其餘之訴駁回。
訴訟費用由被告連帶負擔五分之一，餘由原告負擔。
本判決於原告以新台幣柒萬伍仟元供擔保後，得假執行。但被告以新台幣貳拾貳萬貳
仟壹佰柒拾元供擔保後，得免為假執行。
原告其餘假執行之聲請駁回。
    事      實
甲、原告方面：
一、聲明：
  (一)被告上閤屋餐廳有限公司（下稱上閤屋公司）、被告輔成國際開發股份有限公司
    （下稱輔成公司）、被告己○○、丁○○、甲○○、乙○○及丙○○應連帶給付
    原告新台幣（下同）一百二十九萬八千四百九十一元（原告誤繕為一百三十四萬
    八千四百九十一元），及自起訴狀繕本送達之翌日起至清償日止，按週年利率百
    分之五計算之利息。
  (二)原告願供擔保，請准宣告假執行。
二、陳述：
  (一)原告於民國（下同）九十一年七月十九日中午前往被告上閤屋公司之台中旗艦店
    用餐，於下午二時左右取用店內供應之紙火鍋時，經被告上閤屋公司之服務生即
    被告丙○○第二次點燃酒精爐約一、二分鐘後，該酒精爐竟火花四射，原告雖即
    反射性後仰，猶不免於手臂灼傷數處，更遭火星飛入左眼，原告遂要求被告上閤
    屋公司派人會同原告就診，詎遭被告上閤屋公司台中旗艦店之副理與現場主任即
    被告乙○○與被告甲○○拒絕，嗣於原告堅持下，被告甲○○始與原告至白佳欣
    眼科診所就診，經該醫師初步診斷為因灼傷造成左眼膜缺損，然被告甲○○對前
    開就診費用則稱其僅係為原告代墊而已。嗣原告複診均不獲改善，故另至中國醫
    藥學院附設醫院就診，經該院醫師診斷證實原告之淚腺因灼傷而阻塞，致成終生
    不治之乾眼症，原告之左眼就此乾澀難當，且須隨時借助人工淚液。又被告上閤
    屋公司之負責人即被告丁○○，自事發當天起十八日，對原告置之不理，經原告
    不斷交涉，甚至聲請行政院消費者保護委員會及財團法人中華民國消費者文教基
    金會出面協商，被告等始以原告「電話關機」、「於用午餐期間曾低頭觀察酒精
    爐而導致眼部受傷」等卸責之詞，稱其已善盡企業經營者責任，原告係任意不當
    提高索求賠償金額。惟被告上閤屋公司所提供之酒精爐具並無任何防止水份進入
    之防護設計，一旦用水澆熄爐火後再點燃，膨脹一千多倍之水即會與油伴隨濺出
    ，而火花四射，且其燃料之乙二醇含有劇毒，會刺激呼吸道、眼睛、皮膚、抑制
    中樞神經系統造成腎損壞、呼吸衰竭及肺血腫等症狀，復以被告所提供之酒精爐
    具設計不當，點燃後時有火花產生，致發生系爭事故，是原告之左眼罹患乾眼症
    ，與系爭灼傷事實間有相當因果關係，此有最高法院九十三年度台上字第一四○
    一號等判決意旨可資參酌。
  (二)又被告丙○○係系爭事故現場之服務人員即侵權行為人，依民法第一百八十四條
    規定，應對原告負損害賠償之責任。另被告上閤屋公司及被告輔成公司均為被告
    上閤屋公司台中旗艦店之經營者，依消費者保護法第七條、第九條及民法第一百
    八十八條規定，應與被告丙○○負連帶侵權行為損害賠償責任。至被告己○○及
    丁○○係被告上閤屋公司及被告輔成公司之法定代理人，負責決策採購系爭酒精
    爐等設備，及全面操控系爭事故之處理，而被告乙○○及被告甲○○係事故現場
    之主管，均應注意並能注意而不注意其所提供之酒精爐具設備不良，事前亦未為
    任何員工訓練以防止危險之發生，致發生系爭事故，依民法第一百八十五條規定
    ，前開被告應與被告丙○○負連帶損害賠償責任。又原告於起訴時已支出醫療費
    二萬零八十元及交通費四千九百四十元，另原告於未來所須支出之醫療費用及交
    通費用依霍夫曼氏計算 (尚不包括交通費及醫療費之上漲），以國人婦女平均壽
    命七十八歲計算，至少仍須三十七萬三千四百七十一元，加上原告依民法第一百
    九十三條規定所請求之財產上賠償性違約金二十萬元，及依民法第一百九十五條
    規定所請求之非財產上損害賠償五十萬元，與非財產上懲罰性違約金二十萬元，
    被告等應連帶賠償原告一百二十九萬八千四百九十一元（原告誤繕為一百三十四
    萬八千四百九十一元）。
三、證據：提出診斷證明書三件、律師函三件、台中市政府函一件、行政院消費者保
    護委員會移文單一件、財團法人中華民國消費者文教基金會函及申訴表各一件、
    異議書一件、陳述書二件、相關報導資料八件、本院檢察署通知及傳票各一件、
    門診收據三件、本院檢察署檢察官不起訴處分書一件、存證信函一件、營利公司
    登記資料查詢一件、陳述函一件、物質安全資料表一件、訊問筆錄一件、民事判
    決電子檔一件、計算表一件（以上均影本）等件為證。
乙、被告方面：
一、聲明：
  (一)原告之訴及假執行之聲請均駁回。
  (二)如受不利判決，被告願提供擔保，請准宣告免為假執行。
二、陳述：
  (一)原告起訴之對象中除被告輔成公司外，其餘均與本件無關，蓋被告上閤屋公司未
    經營原告用餐地點之上閤屋餐廳，是被告上閤屋公司之法定代理人即被告己○○
    自與本件無涉，而被告丁○○雖為被告輔成公司之負責人，然並非原告所稱侵害
    其權利事實之行為人，至甲○○及乙○○雖為被告上閤屋公司事故現場之主管，
    惟原告所稱食用紙火鍋之過程中，渠等並未有任何行為介入其中，且係在原告稱
    眼部不適後前往關切，該二人即非侵權行為人，亦非消費者保護法之責任主體。
    又被告所使用之酒精燃料係由成太化工原料有限公司進口，並經國際標準組織檢
    驗通過，此有工研院化驗製作物質安全資料表可積。另原告稱被告丙○○第二次
    點燃酒精燈約一、二分鐘後，發生火花四射，且火花四射係因用水澆熄爐火再次
    點燃所致；惟原告應就燈蕊有水之事實負舉証責任，復以原告係於中午十二時左
    右進場用餐，為該桌第一組客戶，該酒精燈並無其他客戶使用，原告稱有人用水
    澆熄酒精燈之說，純屬臆測，且原告於使用酒精燈時，其上置有紙火鍋，若真有
    火花四射，較高角度之噴濺將會為紙火鍋擋住，而低角度之噴濺，依照被告餐廳
    桌椅之相對高度及用餐時與桌面之合理距離推斷，不可能傷及眼部，況且原告於
    用餐時有佩戴眼鏡，縱有噴濺出火花，欲波及原告眼部，須出現高角度拋物線之
    曲射火花，由眼鏡與臉部之縫細中掉落，穿過睫毛，方能進入眼中而上開火花行
    徑路線，顯為物理上與經驗上不可能之事，是原告稱其於系爭餐廳食用紙火鍋，
    於酒精燈點燃後，其左眼遭四射之火花波及，顯非事實
  (二)又況，原告之眼部於事發前已罹患慢性結膜炎，而慢性結膜炎會導致乾眼症，故
    原告本身即存有導致乾眼症之疾病。另據原告於台北及台中榮民總醫院之病歷可
    知，原告之左、右眼均出現乾眼症，且有合併結膜炎，是原告之乾眼症係其身體
    本身之疾病，與被告所提供之商品或服務是否有瑕疵無關，依消費者保護法第七
    條第一項規定，原告仍須証明被告所提供之商品或服務有瑕疵，及原告所受之損
    害與被告商品之瑕疵間必須有因果關係，始得據以請求損害賠償。至原告所主張
    求償之金額，關於財產上損害賠償請求部分，原告所列醫療費用計算與單据並未
    相符，且原告所受傷害之醫療行為，尚無證據證明有必要持續至死；而原告非財
    產上損害賠償請求部分，原告就其所請求之九十萬元懲罰性違約金，並未說明其
    計算之理由，且其所稱終生與醫療為伍，殊嫌過高。
三、證據：提出廠商設櫃合約書一件、刑事案件呈報狀及其附件一件、民事判決電子
    版節本一件（以上均影本）、照片七幀等件為證。
    理  由
一、本件原告起訴主張其於九十一年七月十九日至被告上閤屋公司之台中旗艦店用餐
    ，於取用店內供應之紙火鍋時，經被告上閤屋公司之服務生即被告丙○○第二次
    點燃酒精爐約一、二分鐘後，該酒精爐竟火花四射，致灼傷其手臂及左眼，經診
    治後，確認為係終生不治之乾眼症，其乃要求被告負責，詎被告均不予聞問，經
    查被告己○○及丁○○係被告上閤屋公司及被告輔成公司之法定代理人，被告乙○○及被告甲○○係事故現場之主管，均應注意並能注意而不注意其所提供之酒
    精爐具設備不良，致造成其損害，其已支出醫療費二萬零八十元、交通費四千九
    百四十元，而其未來所應支付之醫療費用及交通費用依霍夫曼氏計算，以國人婦
    償性違約金二十萬元，及非財產上損害賠償五十萬元，與非財產上懲罰性違約金
    二十萬元，合計一百二十九萬八千四百九十一元，為此訴請被告連帶賠償云云；
    被告則以除輔成公司外，其餘被告均與本件無關，蓋上閤屋公司未經營原告用餐
    地點之上閤屋餐廳，是被告上閤屋公司之法定代理人即被告己○○自與本件無涉
    ，而被告丁○○雖為被告輔成公司之負責人，然並非原告所稱侵害其權利事實之
    行為人，至甲○○及乙○○雖為被告上閤屋公司事故現場之主管，惟對於原告所
    稱食用紙火鍋之過程並未有任何行為介入，並非侵權行為人，至酒精燃料均經檢
    驗通過，而依原告之描述，其所稱之噴濺過程顯不合物理慣性，原告尚且配帶眼
    鏡，如何可能傷及眼部，況原告早有眼疾，其眼部疾病與本件事故間有何因果關
    係，未見其舉證，其訴請賠償損害，並無理由等語資為抗辯。
二、本件兩造均不否認原告確於九十一年七月十九日至台中上閤屋旗艦店用餐，期間
    原告表示因其取用之紙火鍋火花噴濺，造成其手臂灼傷及左眼燙傷，被告甲○○
    曾陪同其至診所就醫等情事，此部分事實亦有白佳欣眼科診所出具之診斷證明書
    一紙在卷可參。而依本件白佳欣眼科診所所出具之診斷證明書（參原證一）記載
    ，原告於九十一年七月十九日就診之病情乃結膜炎皮缺損（左眼），至造成左眼
    結膜炎皮缺損之原因，依上開診斷證明書病歷摘要記載，乃病人主訴於九十一年
    七月十九日左眼被酒精燈的火花噴到，惟有關原告結膜表皮缺損之原因究竟為何
    ，及其眼睛於歷經此一事故後究有何異狀，無法自上開診斷證明書獲得釐清。由
    於本件兩造對於原告左眼受損之原因尚存有爭議，且被告對於所謂行為人為何亦
    有不同意見，是本件兩造主要爭執厥為：
    (一)九十一年七月十九日原告是否確有用餐遭火花波濺情事？(二)原告眼疾究係如何
    而來？(三)被告應否為原告眼疾負損害賠償責任？玆就上開疑義分論如下：
  (一)本件原告所稱之火花噴濺情事，係依據其陳述而來，有關此部分事實是否真實存
    在，原告未舉證證明，而依被告丙○○於刑事傷害案件偵查時陳述所稱：「告訴
    人和另一位客人剛進來，他們請我幫忙點火，第一次沒點著，第二次我就把酒（
    精）燈座整個拿起來點，我是拿著靠自己身體來點，大概點個二、三下，著了火
    ，我再放回去，我就人走了，告訴人（指本件原告）只是坐在椅子上，也沒有探
    頭去看，我點完就出去幫忙其他人，所以告訴人眼睛受傷的事情，我沒有看到．
    ．．外場小組通知我，我就趕快報告我問告訴人要不要沖水，但她只是用手把眼
    睛蓋住而沒有表示，我就先請主任過來。」，可知當日被告丙○○確有點火行為
    ，而原告亦有表示灼傷之情事。再依被告甲○○於偵查中所述：「．．．丙○○
    跑來告訴我，說有人受傷，我到位置時，告訴人不在位置上，我就到女廁所去找
    ，我問她是否要去看醫生，那時她正在洗眼睛，她說沒關係，等一下待用完餐再
    說，我就回到座位上，並向告訴人抱歉，同時了解爐具的狀況。」（以上請參台
    灣台北地方法院檢察署檢察官九十二年度偵字第一七四一九號不起訴處分書影本
    ，即原證十六），足徵是日原告應有因為消費而受傷害之事實，此與原告當日前
    往白佳欣眼科診所就診後，由該診所出具之診斷證明書紀錄內容相符。
  (二)可資質疑者，乃原告指稱其因該次火花噴濺情事，造成其左眼結膜炎皮缺損，其
    後並因此成為乾眼症患者，須長期使用人工淚液云云。經查，本件原告於九十一
    年七月十九日曾因其指稱之灼傷問題至白佳欣眼科診所就診外，嗣於九十一年八
    月十三日赴中國醫藥學院附設醫院就診，經該醫院治療診斷結果，認為病名為「
    乾眼症」，於治療經過及意見中記載：「1.病人自訴於九十一年七月十九日因灼
    傷後造成左眼結膜缺損（空白）。2.病人目前結膜缺損已癒合，但分泌淚水功能
    仍未恢復完全，需追蹤治療（空白）。」（參原證二），其後於同年月二十三日
    、十月十八日、十一月二十二日、九十二年一月二十四日再至中國醫藥學院附設
    醫院就診，其診斷結果均與上揭記載相同，此一結果與原告指訴內容相符，是其
    所述內容似非無據。惟本院經被告之聲請，分別向白佳欣眼科診所、端容眼科診
    所、真善美眼科診所、信合美醫院、行政院國軍退除役官兵輔導委員會台北榮民
    總醫院（下稱台北榮總）、台中榮民總醫院（下稱台中榮總）、中國醫藥大學附
    一年七月十九日就診時右眼正常，左眼睫毛正常、角膜正常，結膜部分之內眼角
    下方結膜表皮灼傷，於七月二十二日複診時，主訴左眼異物感，容易疲倦，經檢
    查結果，內眼角下方輕微表皮灼傷，灼傷範圍與深度較初診時改善；而依真善美
    眼科診所提供之病歷資料，原告早在九十年一月二十二日即有就診紀錄，依當時
    診斷結果，原告之左眼（os）有浸潤（infiltration）情形，因而認為原告左眼
    為急性結膜炎（Ac conjunctivitis），嗣於九十年一月三十日再度就診，其右
    眼（od）有紅腫、異物感（FB），兩眼均有急性結膜炎情形，九十一年六月六日
    再度就診，兩眼仍有結膜炎、異物感，七月三日就診時仍同，其後於九十一年七
    月二十五日就診時，原告主訴用餐時酒精燈焰傷眼，經檢查結果，左眼眼結膜擦
    傷（conjunctival abrasion），經治療後，情況有改善（s／s＝improved）；
    另依台北榮總之眼科病歷資料記載，原告於九十一年七月十九日就診時主訴左眼
    有異物感，敏感，左眼結膜受損，兩眼（ou）有乾眼情形，嗣於九十一年八月十
    六日再度就診時，經診斷結果，其雙眼有乾眼症、過敏性結膜炎等症狀；而依原
    告於八十九年八月八日至端容眼科診所就診紀錄所示，原告於是日右眼有突然出
    血情況；而再依中國醫藥大學附設醫院病歷所示，原告於八十六年六月間曾因右
    眼流行性角結膜炎就醫，十月十五日因雙眼飛蚊症、結膜炎就醫，十月二十九日
    因左眼結膜炎就醫，九十一年八月十三日就醫時經診斷結果為兩眼乾眼症，有異
    物感，且淚液薄膜不足，九十一年九月二十日、十月十八日、十一月二十二日、
    十二月二十日、九十二年一月二十四日、二月二十日就醫時亦同，而原告於九十
    二年二月二十日就診時之主訴為左眼未受傷前無任何不適，於受傷後始有不適症
    狀，同年三月七日、四月二十五日、五月三十日之就診結果仍與前揭狀況相同，
    七月十一日就診時，除上述情況外，原告另表示左眼有流淚及乾眼等情形，九月
    五日、十月二十四日、十一月二十八日、十二月二十六日、九十三年一月八日、
    一月二十六日、二月二十七日、三月二十七日、四月二十四日、六月一日、六月
    二十六日、七月二十四日等原告於就診時除仍主訴上揭症狀外，另表示異物感增
    加。由上開證據資料顯示，原告於本件事故發生後，其就診時主訴之情況不外為
    有異物感，敏感，兩眼（ou）有乾眼情形，而經醫療單位診斷結果，其雙眼有乾
    眼症、過敏性結膜炎、異物感、淚液薄膜不足等症狀。而本件原告於系爭事故發
    生前，早自八十六年六月開始即曾因眼睛有流行性角結膜炎、飛蚊症、結膜炎、
    異物感等症狀而有密集就醫紀錄，換言之，原告之雙眼早有上揭疾病症狀存在，
    其於本件事發後所產生之上揭症狀，是否係因本件火花噴濺而生，頗有疑問。
  (三)按所謂「乾眼症」者，可分為淚水分泌不足與揮發過度兩大類，而造成乾眼的原
    因很多，包括老化、婦女停經後性荷爾蒙的分泌失調、眼部慢性發炎、眼瞼閉合
    不良、配戴隱形眼鏡、自體免疫疾病及風濕、神經失養性角膜病變、兔眼、暴露
    性角膜病變、無菌型角膜潰瘍、甲狀腺凸眼病變等；乾眼所造成之眼部症狀，則
    包括視力模糊、畏光、流淚、刺痛、疲倦、乾澀感等，較重度的乾眼則會造成角
    膜上皮缺損、角膜炎、眼瞼結膜炎，甚至是角膜潰瘍和失明。由是可知，眼部慢
    性發炎乃乾眼症之成因之一，其所造成之結果乃全面性地乾眼，無所謂局部乾眼
    可言，是以，以原告所稱受火花噴濺受傷，嗣經醫師檢驗結果其受傷部位係在左
    眼左下方處約如綠豆大小之情況以觀，是否足以造成全眼乾眼，非無疑問。況倘
    如原告所稱，其僅係左眼受火花噴濺，未及右眼，何以原告在九十一年八月十六
    日於台北榮總就診時，經診斷結果，其雙眼均有乾眼症、過敏性結膜炎等症狀？
    其右眼之乾眼症如何而來？其長年以來雙眼結膜炎疾病對於乾眼之形成有無影響
    ，亦未見原告說明，換言之，如何認為原告左眼受火花噴濺即必生乾眼症之結果
    ，未見其舉證證明，其復稱單眼乾眼症亦必然使另一眼睛罹患乾眼症云云，未見
    其提出學理之見，自非可採。況原告自九十一年七月十九日發生系爭事故後，歷
    經不同醫療單位診治，其噴濺受傷之處已有改善（參中國醫藥大學附設醫院及白
    佳欣眼科診所病歷資料），而其嗣後就診醫療之症狀，與其發生系爭事故前之症
    狀大同小異，如何認為其嗣後之症狀與系爭事故間存有因果關係？凡此均未見原
    告舉證證明，其主張乾眼症之產生係因本件侵權行為而來，自屬率斷。
  (四)按商品或服務具有危害消費者生命、身體、健康、財產之可能者，應於明顯處為
    警告標示及緊急處理危險之方法，企業經營者違反前項規定，致生損害於消費者
    或第三人時，應負連帶賠償責任，上開意旨，為消費者保護法第七條第二項、第
    三項前段所明定；又因消費者保護法所提之訴訟，因企業經營者之故意所致之損
    害，消費者得請求損害額三倍以下之懲罰性賠償金，但因過失所致之損害，得請
    求損害額一倍以下之懲罰性賠償金，同法第五十一條亦設有明文。本件被告之商
    品，乃飲食及服務之提供，性質上屬消費性契約關係，自有上開規定之適用，殆
    無疑義。又被告上閤屋公司及輔成公司分別為台中上閤屋餐廳之實際經營者及形
    式上經營者，此為被告所不爭執，而被告己○○及丁○○係被告上閤屋公司及被
    告輔成公司之法定代理人，丙○○、乙○○、甲○○分別為台中上閤屋餐廳之現
    場工作人員、副理及主任，屬被告上閤屋公司及輔成公司之受僱人，對於商品及
    服務之提供均有直接或間接之行為關係，而本件原告所取用之紙火鍋產品確為被
    告所提供，並經被告丙○○負責點火，此種在消費者桌上點燃火焰之產品，其器
    具之安全性自應由被告負擔保之責，且被告之責任不因其將該產品留置於顧客桌
    上，即隨之消滅，其所應負之注意義務，亦不因此即轉由消費者獨力承擔，例如
    餐飲業者將熱湯杯交予消費者後，倘未盡相當注意義務（例如註記警語、提供隔
    熱裝置或者不破裂之器具等），縱然該湯杯係在消費者手中滑落而燙傷消費者自
    己，該企業經營者仍應為其未盡注意義務負其責任，本件被告所提供之紙火鍋係
    以燃燒酒精方式於顧客餐桌上加熱食物，本即具有相當之危險性，而消費者於食
    用食物時或因聊天、張望，通常無法時時刻刻注意火焰燃燒狀況，其因火焰之爆
    燃或噴濺所生之損害，自屬被告提供之商品或服務之瑕疵，被告對於此種損害難
    辭其咎，依上開規定意旨，應負損害賠償責任。而被告丙○○、乙○○、甲○○
    與上閤屋公司輔成公司間有僱傭關係，又被告己○○及丁○○係被告上閤屋公司
    及被告輔成公司之法定代理人，依消費者保護法第七條、民法第一百八十八條、
    第一百八十五條規定，渠等對於原告所受之損害，應負連帶賠償責任。
    本件原告於遭受火焰噴濺受傷後，曾至真善美眼科診所診療，其中與本件灼傷之
    事件有關者，乃九十一年七月二十五日及七月三十一日二次，另原告曾至白佳欣
    眼科診所治療二次，至台北榮總治療一次，至信合美醫院診療一次，至中國醫藥
    大學附設醫院治療二十二次（其餘未計入部分或因時間區隔過久，或因病歷上未
    記載與灼傷thermal burn有關），而原告所提出之醫療費用單據則僅有十六紙，
    其金額合計為六千九百二十五元，以每次就醫之交通費用二百六十元計算，交通
    費用合計為四千一百六十元，以上合計為一萬一千零八十五元，原告主張此部分
    之醫療費用乃其所受之損害，應由被告負連帶賠償責任，依上開規定意旨，自屬
    有據，應予准許。至原告所稱其餘醫療費用部分，未據其提出任何證據資料供參
    ，又其主張其日後需長期使用人工淚液，此部分醫療費用亦應由被告負擔云云，
    然查，原告於事故發生後接受醫治，其灼傷受損部分已經痊癒，至其所稱之乾眼
    症部分是否與本件事故有關，未見其舉證證明，而原告本身早有眼疾，其所稱嗣
    後所需之醫療費用，是否亦應由被告負擔，即有疑問，原告未能舉證以實其說，
    即泛稱其日後所需之眼部醫療費用概由被告連帶負擔云云，應屬無據，應予駁回
    。另依民法第一百九十五條規定意旨，身體、健康等人格法益受不法侵害而情節
    重大者，被害人雖非財產上之損害，亦得請求賠償相當之金額，本件原告至被告
    所經營之餐廳用餐，因被告所提供之商品未具備相當之安全性而身體健康受損，
    其精神上自受有相當程度之損害，本院審酌原告之受傷程度、兩造之身分地位等
    情狀，認為本件原告所得請求之非財產上損害賠償金額以拾萬元為當，是本件原
    告得請求之有形及無形損害賠償請求金額為十一萬一千零八十五元。其次，依消
    費者保護法第五十一條規定，消費者係因企業經營者之故意所致之損害，得請求
    損害額三倍以下之懲罰性賠償金，但因過失所致之損害，得請求損害額一倍以下
    之懲罰性賠償金。本件被告所提供之紙火鍋商品因爆燃造成原告之損害，乃係突
    發狀況，非被告主觀上所認知或客觀上故意使其發生之行為，換言之，此種侵權
    行為乃屬過失所致，依上開規定意旨，原告所得請求之懲罰性賠償金額自以一倍
    以下為當，本院審酌兩造之財力狀況及被告之過失程度，認為本件原告得請求之
    懲罰性賠償金額以其所受損害金額之一倍為宜，是本件原告得請求被告連帶賠償
    之金額為二十二萬二千一百七十元，原告於此範圍內之請求，及因此計算之法定
    利息，為有理由，應予准許。其逾此範圍以外之主張，即屬無據，應予駁回。
三、假執行之宣告：
    本件兩造均陳明願供擔保，聲請宣告假執行或免為假執行，於原告勝訴範圍內經
    核並無不合，爰酌定相當擔保金額分別准許之。至原告敗訴部分，其假執行之聲
    請即失所附麗，應併予駁回，附此敘明。
四、結論：原告之訴為一部有理由，一部無理由，依民事訴訟法第七十九條、第八十
    五條第二項、第三百九十條第二項、第三百九十二條，判決如主文。
中　　　華　　　民　　　國　　九十三　　年　　　十　　　月　　二十九　　日
                                  民事第二庭  法  官  汪漢卿
正本係照原本作成
如對本判決上訴，須於判決送達後廿日內向本院提出上訴狀
中　　　華　　　民　　　國　　九十三　　年　　　十　　　月　　二十九　　日
                                              書記官  許婉如
民事訴訟法第三百九十二條
法院得宣告非經原告預供擔保，不得為假執行。
法院得依聲請或依職權，宣告被告預供擔保，或將請求標的物提存而免為
假執行。
依前項規定預供擔保或提存而免為假執行，應於執行標的物拍定、變賣或
物之交付前為之。
